【裁判字號】    91,易,1467
【裁判日期】    920124
【裁判案由】    竊盜
【裁判全文】
臺灣板橋地方法院刑事判決                        九十一年度易字第一四六七號
    公  訴  人  臺灣板橋地方法院檢察署檢察官
    被      告  丙○○  男  三.
                甲○○  男  四.
右列被告因竊盜案件，經檢察官提起公訴（八十九年度偵字第一九八五九號），本院
判決如左：
    主  文
丙○○、甲○○均無罪。
    理  由
一、公訴意旨略以：被告丙○○、甲○○於民國八十九年十月十八日上午五時許，在
    台北縣土城市○○街一六八巷二弄八號前，見乙○○所有載有肉品一批之三輪車
    停放路邊，有機可趁，竟共同基於為自己不法所有之意圖，竊取該車，嗣於同日
    上午十一時許，被告丙○○與甲○○在台北縣土城市○○路、青雲路口騎乘該三
    輪車時，為警當場查獲，因認被告丙○○、甲○○均涉犯刑法第三百二十條第一
    項之普通竊盜罪嫌。
二、公訴人認被告丙○○、甲○○涉有竊盜罪嫌，無非係以被害人乙○○於警訊中之
    指訴，並有贓物認領申請單一紙，以及被告丙○○、甲○○辯稱該三輪車由綽號
    「阿民」之人騎來，卻無法交代「阿民」之年籍資料等情，為其論據。訊據被告
    丙○○、甲○○均堅決否認有右揭竊盜犯行，辯稱：伊二人於當日上午在台北縣
    板橋市介壽公園喝酒，綽號「阿民」將該三輪車騎來，由被告丙○○騎乘搭載甲○○和「阿民」，行經土城市○○路、青雲路口時被警察查獲，「阿民」則立刻
    跳車逃逸，該三輪車並非伊二人竊盜而得等語。
三、按犯罪事實應依證據認定之，無證據不得推定其犯罪事實；又不能證明被告犯罪
    者，應諭知被告無罪之判決，刑事訴訟法第一百五十四條、第三百零一條第一項
    前段分別定有明文；又認定不利於被告之事實，須依積極證據，苟積極證據不足
    為不利於被告事實之認定時，即應為有利於被告之認定，更不必有何有利之證據
    。而此所謂之證據，須確能為被告有罪之證明，而無瑕疵可指者，始足當之；其
    為訴訟上之證明，則須至任何之一般人均認其為真正，而無所懷疑之程度，最高
    法院三十年上字第八一六號、六十九年度台上字第四九一三號、七十六年度台上
    字第四九八六號判例可資參酌。
四、經查，上開載有肉品之三輪車係被害人乙○○所有，於八十九年十月十八日上午
    五時許，在台北縣土城市○○街一六八巷二弄八號前失竊等情，業據被害人乙○○於警訊中指訴甚詳，並有贓物認領申請單一紙附卷可憑。惟查，被告丙○○於
    警詢中供稱：「那是我的朋友（阿民）所有的。我並不知那是贓物。」、「於八
    十九年十月十八日七時在板橋市○○路介壽公園由阿民騎來給我騎乘，並載甲○○及阿民二人至土城清水及青雲路由警方查獲」等語（參見偵查卷第四頁背面）
    ，於偵查中供稱：「是我朋友阿明給我騎的，是在當日上午交予我的，當時是我
    騎，『張』（甲○○）坐旁邊，『阿明』坐後面」等語（參見偵查卷第三十一頁
    正面），於本院審理中復供稱：「當時是一個朋友綽號阿民，，他去介壽公園找
    我們介壽公園在板橋，我當時和被告甲○○在公園喝酒。阿民事當天早上來找我
    們。阿民騎三輪車來，約我們四處走走，我一時好玩，就騎這台車，載被告甲○○和阿民，往土城青雲路方向騎，後來就被警察查到。警察查獲時，三輪車上只
    剩我和被告甲○○，阿民看到警察來就跑走了」等語（參見本院九十二年一月十
    四日審理筆錄）；被告甲○○於警詢中供稱：「我朋友（阿民）自稱是他所有的
    。我並不知那是贓物。」、「於八十九年十月十八日七時零分在板橋市○○路介
    壽公園和丙○○飲酒時阿民來找我們，來時便是騎乘該部贓車來的，並邀我及丙○○一起去逛逛，並由鄭員騎乘在我及阿民由信義路來到清水、青雲路口便被警
    方查獲。」等語（參見偵查卷第九頁背面），其於偵查中供稱：「早上七時在介
    壽公園碰到他（阿明），他騎一台三輪車來，是機器三輪車」等語（參見偵查卷
    第二十頁背面），其於本院訊問時則供稱：「騎車當天早上六點多，在板橋介壽
    公園，有一個人綽號阿明的人騎三輪車來，他說這台三輪車給我們騎。被告丙○○騎車，我坐旁邊，阿明也有在車上。三輪車上有一個箱子，但是裝什麼東西我
    不知道。... 警察查獲時只查到我跟被告丙○○，我記得是被害人先發現三輪車
    ，追著我們，阿明好像先跑掉」等語（參見本院九十一年十一月一日訊問筆錄）
    ，其二人供述之情節始終一致，況且被告丙○○、甲○○前開偵查中及本院訊問
    、審理中之供述，均係在不同次庭期訊問時所做之供述，更可見被告丙○○、甲○○二人所辯之情節並非全然無據。況且公訴人認被告涉嫌竊盜，無非以被害人
    乙○○指訴有失竊上開載有肉品之三輪車，而被告丙○○、甲○○則持有被害人
    失竊之三輪車為其證據，並無直接證據證明被告丙○○、甲○○有竊盜犯行，又
    贓車之來源有多種不同之管道，有竊盜而得，或搶奪而得，或買賣而得，或收受
    而得，或侵占而得，竊盜並非唯一之可能性，被告丙○○、甲○○又辯稱該三輪
    車係綽號「阿民」之人交付而得，二人供述之情節互核相符，是在無積極之證據
    證明被告丙○○、甲○○確係竊盜而取得上開三輪車，自不得遽為不利被告丙○○、甲○○之認定，此外，復查無其他積極證據足認被確有公訴人所指之竊盜犯
    行，自難僅憑被害人乙○○之指訴上開載有肉品之三輪車係其所失竊即入被告丙○○、甲○○於罪責，是不能證明被告丙○○、甲○○有公訴人所指之竊盜犯行
    ，揆諸前開說明，爰為被告丙○○、甲○○無罪之諭知。
據上論斷，應依刑事訴訟法第三百零一條第一項前段，判決如主文。
本案經檢察官徐名駒到庭執行職務。
中      華      民      國      九十二      年      一    月    廿四    日
                                  臺灣板橋地方法院刑事第三庭
                                          法  官  連  育  群
右正本證明與原本無異。
如不服本判決，應於判決送達後十日內，向本院提出上訴狀。
                                          書記官  蘇  宥  維
中      華      民      國      九十二      年      一    月    廿四    日


司法院資訊處製作；財團法人民間司法改革基金會備份。
